臺灣臺南地方法院刑事判決　
111年度原易字第14號
公  訴  人  臺灣臺南地方檢察署檢察官
被      告  高明駿



指定辯護人  本院公設辯護人陳香蘭
上列被告因竊盜等案件，經檢察官提起公訴（111年度偵字第654
0號），本院判決如下：
    主  文
高明駿犯侵入住宅踰越安全設備竊盜罪，處有期徒刑捌月；又犯
毀損罪，處拘役參拾日，如易科罰金以新臺幣壹仟元折算壹日。
未扣案犯罪所得新臺幣三百元沒收，如全部或一部不能沒收
或不宜執行沒收時，追徵其價額。
    事  實
一、高明駿意圖為自己不法之所有，基於加重竊盜之犯意，於民
    國110年9月23日12時7分許，逾越屬安全設備之窗戶侵入花
    蓮縣○○鄉○○村○○00○0號而獨立分棟屬高佳儀所管領之住處，
    進入屋內，徒手拿取該處電視櫃旁屬高明禮（即高佳儀之父
    ，110年9月7日已歿）遺產所有權人所共有之現金共約新臺
    幣300元得手；高明駿行竊後發覺屋內裝有監視器影像錄影
    設備，為避免遭他人察覺犯行，另於同日12時34分許，基於
    毀損之犯意，持該處所有之剪刀1把，將高佳儀所有而設立
    該處之監視器電源線剪斷，致電源線遭破壞而致令不堪使用
    ，足生損害於高佳儀，嗣經高佳儀返家察覺有異並調閱遭斷
    電前之監視器錄影畫面後訴警處理，始循線查知上情。
二、案經高佳儀訴由花蓮縣警察局玉里分局報告臺灣花蓮地方檢
    察署陳請臺灣高等檢察署令轉臺灣臺南地方檢察署檢察官偵
    查起訴。
    理  由
一、關於證據能力之認定：
㈠、本件所引用具傳聞證據性質之供述證據，因檢察官及被告高
    明駿及其辯護人於本案言詞辯論終結前，均未爭執證據能力
    ，本院審酌前開證據之作成或取得之狀況，並無非法或不當
    取證之情事，且亦無顯不可信之情況，依刑事訴訟法第159
    條之5規定，均具有證據能力。
㈡、其餘非供述證據性質之證據資料，則均無違反法定程序取得
    之情形，依刑事訴訟法第158條之4規定之反面解釋，亦應有
    證據能力，合先敘明。
二、上開犯罪事實，業據被告坦承不諱，核與證人高佳儀於警詢
    及偵查中指訴之情節大致相符（警卷第6-9頁、偵二卷第47-
    48、91-92頁），並有監視器畫面翻拍照片、對話錄音譯文
    、刑案現場測繪圖、案發現場照片（警卷第45-65頁），堪
    認被告上開任意性之自白，確與事實相符；是本件事證明確
    ，被告犯行洵堪認定，應予依法論科。
三、按刑法第321條第1項第2款之毀越門窗牆垣或其他安全設備
    罪，所謂「毀」係指毀損或毀壞，「越」則指踰越或超越，
    毀與越不以兼有為限，若有其一即克當之，是祗要毀壞、踰
    越或超越門窗、安全設備之行為，使該門窗、安全設備喪失
    防閑作用，即該當於前揭規定之要件。查被告係從窗戶侵入
    行竊，已使上開窗戶喪失防閑功用，揆諸前揭說明，應屬踰
    越安全設備之加重要件。核被告所為，係分別犯刑法第321
    條第1項第1、2款侵入住宅、踰越安全設備竊盜罪、第354條
    毀損罪。被告所犯上開2罪間，犯意各別，罪名互異，應分
    論併罰。
四、審酌被告有多次犯罪前科，其中不乏與財產犯罪有關，此有
    臺灣高等法院被告前案紀錄表附卷，素行不佳，且正值壯年
    ，不思以正途賺取財物而為本案犯行，應予非難，且一度均
    否認犯行，惟念其終能坦承犯行，復參酌其犯罪動機、手段
    、生活狀況、智識程度、所竊及毀損財物之價值，未與告訴
    人和解等一切情狀，分別量處如主文所示之刑，毀損罪部分
    並諭知易科罰金之折算標準。
五、被告竊得300元，未經發還告訴人，爰依刑法第38條之1第1
    項前段、第3項規定宣告沒收，如全部或一部不能沒收或不
    宜執行沒收時，追徵其價額。另持以毀損之剪刀並非被告所
    有，爰不為沒收之諭知。
據上論斷，應依刑事訴訟法第299條第1項前段，刑法第321條第1
項第1、2款、第354條、第41條第1項前段、第38條之1第1、3項
，刑法施行法第1條之1，判決如主文。
本案經檢察官鄭聆苓提起公訴、陳于文到庭執行職務
中　　華　　民　　國　　111 　年　　10　　月　　6 　　日
                  刑事第九庭    法　官　蔡奇秀
以上正本證明與原本無異。
如不服本判決應於收受本判決後20日內向本院提出上訴書狀，並
應敘述具體理由。其未敘述上訴理由者，應於上訴期間屆滿後20
日內向本院補提理由書狀（均須按他造當事人之人數附繕本）「
切勿逕送上級法院」。 
　　　　　　　　　　　　　　　　書記官　黃郁淇
中　　華　　民　　國　　111 　年　　10　　月　　6 　　日
附錄本案所犯法條
中華民國刑法第321條
犯前條第 1 項、第 2 項之罪而有下列情形之一者，處 6 月以
上 5 年以下有期徒刑，得併科 50 萬元以下罰金：
一、侵入住宅或有人居住之建築物、船艦或隱匿其內而犯之。
二、毀越門窗、牆垣或其他安全設備而犯之。
三、攜帶兇器而犯之。
四、結夥三人以上而犯之。
五、乘火災、水災或其他災害之際而犯之。
六、在車站、港埠、航空站或其他供水、陸、空公眾運輸之舟、
    車、航空機內而犯之。
前項之未遂犯罰之。
中華民國刑法第354條
毀棄、損壞前二條以外之他人之物或致令不堪用，足以生損害於
公眾或他人者，處 2 年以下有期徒刑、拘役或 1 萬 5 千元以
下罰金。